臺灣臺北地方法院民事判決　　　　　　　　　　　　九十三年度訴字第三八七三號
　　原　　　告　甲○○
　　訴訟代理人　林大華律師
　　　　　　　　張仁興律師
　　複代理人　　林建平律師
　　被　　　告　藍天凱悅管理委員會
　　法定代理人　丙○○
　　被　　　告　乙○○
　　共　　　同
　　訴訟代理人　劉樹錚律師
　　複代理人　　余欽博律師
當事人間侵權行為損害賠償事件，本院於民國九十三年十二月十三日言詞辯論終結，
判決如下：
    主  文
原告之訴及假執行之聲請均駁回。
訴訟費用由原告負擔。
    事實及理由
一、原告起訴主張其係門牌號碼台北市○○區○○路一八一號地下三樓之區分所有權
    人，由原告等共四十一人分別共有，各共有人間（原為三十九人，後因分割，故
    目前有四十一人共有），並依建商當時所劃分之停車格，作為各共有人間之分管
    協議。被告藍天凱悅管理委員會係為系爭大樓之管理委員會，被告乙○○則為管
    委會之總幹事。因系爭不動產並非屬於該大樓之公共設施，被告等本無權對於上
    開不動產之使用收益為任何妨礙人行使權利或有侵害之行為，更況原告亦係所分
    管之區域為使用。惟被告等於知悉原告擬將原告所有之車位不動產出售，竟基於
    共同侵害原告之故意：由被告藍天凱悅管理委員會授意，由被告乙○○執行，先
    於原告所有之車位上塗畫斑馬線，以此阻撓原告將車位出售。此經原告聲請調解
    委員會調解，做成被告等應於民國九十三年三月卅一日前，將斑馬線塗銷，回復
    車位原狀之調解決議。惟被告等亦未遵期履行，原告只好自行將該斑馬線塗銷，
    以為紛爭之終結，並繼續委託房屋仲介公司出售停車位。詎仲介公司業務嗣後告
    知原告：被告等於原告依調解委員會調解結論，自行將上開斑馬線塗銷後，竟復
    在上開地點，再一次塗繪斑馬線，並於仲介業務員帶領客戶前往現場查看停車位
    時，被告乙○○向其等稱該停車位有紛爭，致令停車位無法出售。被告更於原告
    在停車位所停放之車輛上，張貼阻撓原告車輛停放之海報，迫使原告無法出售車
    位。上開不動產係為原告及其他四十人所共同區分所有，有獨立產權，並非屬於
    全體住戶之共有或共用部分，並非公共設施，被告等本無權干涉私有物之使用收
    益，竟仍對於身為所有權人之原告多次以擅劃斑馬線、張貼海報等方式，阻撓原
    告出賣停車位，妨礙原告行使權利，因被告等故意侵害原告之行為，除往返時間
    、金錢花費實已無數外，原告於精神上更受有莫大之痛苦及壓力。因被告等之行
    為，原告原可出租之停車位，亦因糾紛而無法出租，受有租金之損害，原告原擬
    欲出售停車位，並已委託仲介業者代為出售，然因被告等之阻撓，致令得出售之
    車位無法出售。原告平日將係不動產分為二個停車位出租，每個車位租金均為新
    台幣（下同）一萬元，被告於九十二年十月及以上述之不法行為侵害原告系爭不
    動產之所有權，致原告迄今無法將係爭停車位出租或出售，使原告受有相當於租
    金額之損害，是原告請求九十二年十月至九十三年十月，共十二個月，計二十四
    萬元之相當租金之損害，非財產上損害部分，原告請求被告賠償七十萬元，爰依
    民法第一百八十四條第一項前段、後段，第一百八十五條之規定，請求被告連帶
    給付原告一百萬元，及自起訴狀繕本送達之日起至清償日止，按年息百分之五計
    算之利息，並願供擔保請准宣告假執行等語。
二、被告辯稱原告所分得之第二十八號停車位（面積約為長五公尺五十公分，寬二公
    尺六十公分），並非如原始建築圖所繪製之位置，而係與地下三樓樓梯口平行之
    位置，而原告自購買該車位以來，亦均係停放於建商當初所繪製之車位，詎原告
    竟於某日夜間將原來建商所繪製之車位線以灰色油漆予已塗銷，並停放三部汽車
    於編號二十八之車位範圍外之公共空間，所占面積約為面積約為長五公尺五十公
    分，寬六公尺三十公分，顯已逾越原告分管所得使用之範圍二倍多，更因其中二
    部車號分別為FT-6653、XP-0536之汽車停車位置係於逃生通道出路口旁，已造成
    其他區分所有權人出入之不便，且有阻礙逃生通道造成藍天凱悅公寓大廈之住戶
    安全遭受威脅之虞，被告管委會乃分別在九十三年四月十五日、六月十日、四月
    二十九日決議以白漆在逃生通道出口處劃線並在該二部車號分別為F-6653、XP-0
    536之車輛上張貼「此處為消防門前之通道公地不可侵佔，請開走！」之公告文
    ，以維護藍天凱悅大廈之公共安全，並無阻撓原告出售該車位之情形，被告等自
    無原告所指之侵權行為，爰聲明：原告之訴及假執行之聲請均駁回，如受不利判
    決，願供擔保請准免為假執行等語。
三、兩造不爭執之事實：
（一）原告係台北市○○路一八一號地下三樓之區分所有權人，與其他四十一位區分
      所有權人所共有，各共有人間並約定以建商當時所劃分之停車格作為各共有人
      間之分管協議。
（二）原告所分管者係第二十八號停車位。
四、經查，原告所購買分管之二十八號車位，與其他共有人權利範圍均屬相等（三十
    九分之一），此有原告提出之建物登記謄本一紙在卷可稽，而與原告同為台北市
    ○○路一八一號地下三樓之其他區分所有權人，就其所分管之車位，均僅停放一
    部汽車於其各自分管之車位上，是原告自不得逾越其所得行使權利之範圍，多停
    放兩部車輛於第二十八號車位外周邊之土地，阻礙樓梯口之逃生通道。次查，被
    告籃天凱悅大廈管理委員會為藍天凱悅大廈管理之執行機關，依公寓大廈管理條
    例第三條第九款之規定，係指為執行區分所有權人會議決議事項及公寓大廈管理
    維護工作，由區分所有權人選任住戶若干人為管理委員所設立之組織，故如該大
    廈之區分所有權人之行為有妨害到他住戶之安全時，管委會自得本於做為大管理
    執行機關之職責，協調該區分所有權人勿為妨害他住戶安全之行為。本件被告藍
    天凱悅管理委員會因有二部車號分別為FT-6653、XP-0536之汽車停車位置係於逃
    生通道出路口旁，已造成其他區分所有權人出入之不便，且有阻礙逃生通道造成
    藍天凱悅公寓大廈之住戶安全遭受威脅之虞，依被告管委會於八十六年十二月十
    九日第七屆第五次委員會會議決議通過之藍天凱悅大廈車庫管理辦法第九條規定
    「車輛駛入車位號碼停入車位，嚴禁佔用他人車位或道路，並不得停出車位線以
    外，以免妨礙車庫內車輛之暢行。」，因此被告藍天凱悅管理委員會乃分別在九
    十三年四月十五日、六月十日、四月二十九日決議以白漆在逃生通道出口處劃線
    並在該二部車號分別為F-6653、XP-0 536之車輛上張貼「此處為消防門前之通道
    公地不可侵佔，請開走！」之公告文等情，有被告提出之編號二十八號車位現況
    照片二幀、籃天凱悅大廈管理委員會第十四屆第三、五、六次委員會會議紀錄影
    本各一份、藍天凱悅大廈車庫管理辦法影本一份、其他車位現況照片正本二幀在
    卷可稽，是被告藍天凱悅管理委員會之行為係為維護藍天凱悅大廈之公共安全所
    為之行為，尚難謂其行為侵害原告之權利。此外，原告並未證明被告對於原告停
    放於二十八號停車格車位之車子有張貼公告妨害原告行使權利之行為，且原告迄
    言詞辯論終結時並未舉證證明被告有妨害原告出租或出售車位之行為，是原告主
    張被告妨害原告行使權利，而請求損害賠償等語，顯屬無據。
五、從而，原告依侵權行為之法律關係，請求被告連帶給付原告一百萬元，及自起訴
    狀繕本送達之日起至清償日止，按年息百分之五計算之利息，為無理由，應予駁
   回。又原告之訴既經駁回，其假執行之聲請即失所附麗，應併予駁回。
六、因本案事證已臻明確，兩造其餘主張陳述及所提之證據，均毋庸再予審酌，附此
    敘明。
七、結論：原告之訴為無理由，依民事訴訟法第七十八條判決如主文。
中　　　華　　　民　　　國　　九十三　　年　　 十二 　　月　　二十七　　日
                    民事第六庭  法  官    郭美杏
正本係照原本作成
如對本判決上訴，須於判決送達後廿日內向本院提出上訴狀
中　　　華　　　民　　　國　　九十三　　年　　 十二 　　月　　二十七　　日
                                          書記官    潘惠梅
